臺灣屏東地方法院簡易民事判決
                               111年度屏簡字第490號
原      告  許建利  


被      告  白龍興  
上列當事人間確認本票債權不存在事件，本院於民國111年10月3
1日言詞辯論終結，判決如下：
    主  文
一、確認被告持有以原告名義共同簽發如鈞院111年度司票字第6
    19號民事裁定所示之本票，對原告票據債權（含利息）不存
    在。
二、訴訟費用由被告負擔。
    事實及理由
一、原告主張：緣被告持有以原告名義共同簽發如附表所示之本
    票（下稱系爭本票）向本院聲請准予強制執行，經本院以11
    1年度司票字第619號民事裁定准予強制執行在案。然系爭本
    票並非原告所簽發，爰起訴請求確認系爭本票債權不存在等
    語，並聲明：如主文所示。
二、被告則以：系爭本票是訴外人張鶯鏵拿給我的，拿給我的時
    候上面就已經簽好許建利的名字，我本人沒有看到許建利簽
    名，我沒有辦法證明是不是許建利簽的，張鶯鏵說許建利有
    授權，沒有書面授權書等語置辯。聲明：請求駁回原告之訴
    。
三、得心證之理由：
　㈠原告主張被告持有以原告名義共同簽發系爭本票向本院聲請
    准予強制執行，經本院以111年度司票字第619號民事裁定准
    予強制執行在案乙節，有卷存本院111年度司票字第619號民
    事裁定可稽（見本院卷第9、10頁），應信為實在。
　㈡按本票本身是否真實，即是否為發票人所作成，應由本票債
    權人負證明之責，故發票人主張本票係非發票人所為，對執
    票人提起確認本票債權不存在之訴者，應由執票人就本票為
    真正之事實，負舉證責任。本件被自承：系爭本票是張鶯鏵
    拿給我的，拿給我的時候上面就已經簽好原告的名字，我本
    人沒有看到原告簽名，我沒有辦法證明是不是原告簽的等語
    （見本院卷第21頁）；況被告辯稱：張鶯鏵說許建利有授權
    云云，既係張鶯鏵經原告授權簽發系爭本票，益證系爭本票
    非原告所簽發。此外被告即未再為舉證證明原告確實有共同
    簽發系爭本票之事實，是則原告主張系爭本票並非其所共同
    簽發乙節，應為可採。
  ㈢次按為委任事務之處理，須為法律行為，而該法律行為，依
    法應以文字為之者，其處理權之授與，亦應以文字為之。其
    授與代理權者，代理權之授與亦同。民法第531條定有明文
    。又本票為文義證券，應記載其為本票之文字、一定之金額
    、無條件擔任支付、發票年、月、日，由發票人簽名，票據
    法第120條第1項亦有明定。欠缺上開應記載事項之一者，依
    同法第11條第1項前段，其票據無效。則本票之發票行為，
    屬依法應以文字為之之法律行為，苟有對本票之發票行為授
    與代理權者，依上說明，其代理權之授與，即應以文字為之
    ，本件被告辯稱張鶯鏵說許建利有授權云云，然被告亦自承
    沒有書面授權書等語（見本院卷第21頁），故縱認被告抗辯
    原告授權張鶯鏵代理簽發本票為真實，然該代理權之授與，
    未依法定方式為之，依民法第73條前段規定，自屬無效。原
    告授予代理權予張鶯鏵簽發系爭本票既屬無效，則張鶯鏵以
    原告名義簽發系爭本票之行為，原告自不受其拘束。
  ㈣綜上所述，原告提起本件訴訟，訴請確認被告持有系爭本票
    ，對原告之本票債權不存在，為有理由，應予准許。
四、訴訟費用負擔：民事訴訟法第78條。　　
中　　華　　民　　國　　111 　年　　11　　月　　14　　日
                        屏東簡易庭  法  官  曾吉雄
正本係照原本作成。
如對判決上訴，須於判決送達後廿日內向本院提出上訴狀，其未
表明上訴理由者，應於提出上訴後二十日內向本院補提理由書狀
（均須按他造當事人之人數附繕本）。
如委任律師提起上訴者，應一併繳納上訴審裁判費。
中　　華　　民　　國　　111 　年　　11　　月　　14　　日
                                    書記官  鄭美雀
附表：
發  票  日 發票人 票面金額 （新臺幣） 到 期 日 票據號碼 備註 111年2月10日 張鶯鏵 許建利  370,000元 未記載 無 免除作成拒絕證書